【裁判字號】    97,簡上,242
【裁判日期】    970814
【裁判案由】    違反商標法
【裁判全文】
臺灣臺北地方法院刑事判決             97年度簡上字第242號
公  訴  人  臺灣臺北地方法院檢察署檢察官
上  訴  人
即  被  告  甲○○
上列上訴人即被告因違反商標法案件，不服本院97年度簡字第19
71號中華民國97年05月26日第一審簡易判決（聲請簡易判決處刑
案號：臺灣臺北地方法院檢察署97年度偵字第7902號），提起上
訴，本院管轄之第二審合議庭判決如下：
    主  文
上訴駁回。
甲○○緩刑貳年。
    事  實
一、甲○○以擺設路邊攤位販賣商品為業，明知如附表所示之商
    標圖樣，業經英國商力霸克國際公司向我國經濟部中央標準
    局（現改制為經濟部智慧財產局）申請註冊，經核准在案，
    並指定使用於如附表商品名稱所示之商品，擁有商標專用權
    ，迄今仍在專用期間內，未經前開商標權人之同意或授權，
    不得於同一商品使用相同之商標圖樣，亦不得販賣或意圖販
    賣而陳列；且明知於民國97年03月28日上午，一名真實姓名
    年籍不詳之中年男子，前來其在臺北市○○區○○街50號前
    之夜市攤位兜售之使用如附表所示商標圖樣之襪子，係未得
    前開商標權人之同意或授權而擅自使用該商標圖樣之商品。
    竟基於販賣仿冒商標商品以營利之集合犯意，於前揭時地，
    以1打新臺幣（下同）150元之價格，向前述中年男子購入前
    述襪子約2 打24雙後，隨即在其臺北市○○區○○街50號前
    之夜市攤位上陳列前述襪子，並以6雙100元之價格，多次販
    賣與不特定人，以賺取差價牟利。嗣於97年03月30日22時30
    分許，在上址經警當場查獲，並扣得上開襪子16雙。
二、案經力霸克國際公司訴由臺北縣政府警察局新店分局報告臺
    灣臺北地方法院檢察署檢察官偵查後，聲請簡易判決處刑。
    理  由
壹、程式部分：
    按被告以外之人於審判外之言詞或書面陳述，除法律有規定
    者外，不得作為證據，刑事訴訟法第159條第1項定有明文；
    另按被告以外之人於審判外之陳述，雖不符前4 條之規定，
    而經當事人於審判程序同意作為證據，法院審酌該言詞陳述
    或書面陳述作成時之情況，認為適當者，亦得為證據；當事
    人、代理人或辯護人於法院調查證據時，知有第159條第1項
    不得為證據之情形，而未於言詞辯論終結前聲明異議者，視
    為有前項之同意；同法第159條之5規定甚明。本案所據以認
    定上訴人即被告甲○○犯罪事實之證據，其中部分屬傳聞證
    據，因公訴人及被告於本院言詞辯論終結前均未對其證據能
    力聲明異議，本院認該等傳聞證據作成之情況亦無不當之情
    形，依刑事訴訟法第159條之5規定，該等傳聞證據均具備證
    據能力，合先敘明。
貳、實體部分：
一、訊據被告即上訴人甲○○對於前揭犯行均坦承不諱（見本院
    97年6月30日準備程序筆錄及97年7月24日審判筆錄），核與
    告訴代理人林偉漢於警詢中證述扣案商品確為仿冒附表所示
    商標之商品乙節相符（見偵查卷第9 、10頁），並有臺北縣
    政府警察局新莊分局扣押筆錄及扣押物品目錄表（見偵查卷
    第12至14頁）、告訴代理人林偉漢所出具之鑑定報告書、真
    品估價表、經濟部智慧財產局商標資料檢索（分別見偵查卷
    第16至19頁）、現場查獲照片3 幀（見偵查卷第21、22頁）
    等在卷，均可佐被告前開出於任意性之自白與事實相符，得
    採為認定事實之證據。本件事證明確，被告犯行已堪認定，
    應依法論科。
二、核被告所為，係違反商標法第82條之販賣仿冒商標商品罪。
    被告意圖販賣而陳列（原審判決誤載為「輸入」，爰予以更
    正）仿冒商標商品之低度行為，已為販賣之高度行為所吸收
    ，不另論罪。按刑事法若干犯罪行為態樣，本質上原具有反
    覆、延續實行之特徵，立法時既予特別歸類，定為犯罪構成
    要件之行為要素，則行為人基於單一之犯意，在密切接近之
    一定時、地持續實行之複次行為，倘依社會通念，於客觀上
    認為符合一個反覆、延續性之行為觀念者，於刑法評價上，
    即應僅成立一罪，俾免有重複評價、刑度超過罪責與不法內
    涵之疑慮；學理上所稱「集合犯」之職業性、營業性或收集
    性等具有重複特質之犯罪均屬之，例如經營、從事業務、收
    集、販賣、製造、散佈等行為概念者是，是被告販賣前揭仿
    冒商標商品之營業性行為，係在密集期間內以相同之方式持
    續進行，未曾間斷，是此販賣犯行，即具有反覆、延續實行
    之特徵，從而在行為概念上，縱有多次販賣之舉措，仍應評
    價認係包括一罪之集合犯。原審以被告犯行明確，審酌被告
    素行，因貪圖小利販賣仿冒商標商品，對於商標權人之商譽
    及損害匪淺，且犯後不知悔悟，猶飾詞狡辯，態度不佳等一
    切情狀，依刑事訴訟法第449條第1項前段、第3項、第450條
    第1項、第454條第2項，商標法第82條、第83 條，刑法第11
    條前段、第41條第1 項前段規定，量處被告有期徒刑二月，
    並諭知易科罰金之折算標準，其認事用法及量刑均屬妥適。
    被告上訴意旨認原審量刑過重，上訴請求從輕量刑，為無理
    由，應予駁回。惟查，被告前未曾因故意犯罪受有期徒刑以
    上刑之宣告，有臺灣高等法院被告前案紀錄表在卷可佐，因
    一時失慮，致罹刑典，犯後坦承犯行，表示悔意，且於原審
    判決後已與告訴人達成和解，賠償告訴人損害，有刑事陳報
    狀及和解書在卷可憑，本院認其經此教訓後，當知警惕，應
    無再犯之虞，因認其所宣告之刑，以暫不執行為適當，爰依
    刑法第74條第1項第1款規定併予宣告緩刑二年，用啟自新。
據上論斷，應依刑事訴訟法第455條之1第1項、第 3項、第368條
，刑法第74條第1項第1款，判決如主文。
本案經檢察官賴秋萍到庭執行職務
中    華    民    國    97    年    8     月    14    日
                  刑事第五庭審判長法  官  黃程暉
                                  法  官  何俏美
                                  法  官  賴秀蘭
以上正本證明與原本無異。
不得上訴。
                                  書記官  游秀珠
中    華    民    國    97    年    8     月    19    日
附錄本案論罪科刑法條：
商標法第82條
明知為前條商品而販賣、意圖販賣而陳列、輸出或輸入者，處一
年以下有期徒刑、拘役或科或併科新臺幣5萬元以下罰金。


司法院資訊處製作；財團法人民間司法改革基金會備份。
